【裁判字號】    90,自,373
【裁判日期】    901122
【裁判案由】    傷害
【裁判全文】
臺灣高雄地方法院刑事判決                            九十年度自字第三七三號
    自  訴  人  庚○○○
    自訴代理人  莊進祥律師
    被      告  丙○○
                甲○○○
    共同選任辯護人  石宗立律師
右列被告因傷害案件，經自訴人提起自訴，本院判決如左︰
    主  文
丙○○、甲○○○共同傷害人之身體，各處有期徒刑參月，如易科罰金，均以參佰元
折算壹日。
    事  實
一、緣庚○○○之配偶蔡國榮與甲○○○之配偶王安全二人，因生意上之緣故，於民
    國九十年二月十日上午八時許發生爭執，甲○○○因此心生不滿，乃於同年月日
    上午八時三十分許，基於普通傷害之故意，趁庚○○○在高雄市○○區○○街六
    九三巷六九五號「馬玉山」店舖內看店之際，自後持不詳姓名之人所有之木頭打
    擊庚○○○，嗣二人站在鼎山街六九三巷路旁理論，甲○○○之子丙○○見狀，
    即基於共同犯意之聯絡，上前以腳踹踢庚○○○，致庚○○○因此受有右肘部瘀
    青腫脹三×三公分、左大腿挫傷、紅腫八×四公分等傷害。
二、案經庚○○○訴由本院辦理。
    理  由
一、訊據被告丙○○、甲○○○均矢口否認有何上開犯行，被告丙○○辯稱當日伊只
    有將其母甲○○○拉開，並沒有用腳踹庚○○○云云，被告甲○○○則辯稱伊沒
    有打庚○○○，只有和她理論，拉拉扯扯而已云云。惟查（一）自訴人庚○○○
    於九十年二月十日身體有傷之事實，有診斷証明書一紙附卷可稽，且當日在高雄
    市政府警察局三民第二分局民族路派出所值勤，受理自訴人夫妻、及被告丙○○
    父子備案事宜之警員即證人邱進德，亦到庭證稱：受理當日有看到自訴人身上有
    傷等語（詳九十年十月四日訊問筆錄），是自訴人確有受傷之事實堪以認定。（
    二）自訴人所受之傷害係被告二人造成之事實，業據自訴人指訴綦詳，並經證人
    辛○○○、己○○、戊○○到庭證述屬實，證人對於被告甲○○○如何持木棍進
    入店內傷害自訴人、自訴人與被告甲○○○理論時，被告丙○○如何傷害自訴人
    等細節之證述均相符，核與自訴人指訴之情節相同，自堪信為真實，雖證人關於
    被告傷害自訴人之部位與驗傷診斷書之記載不完全相符，然事件發生迄證人至本
    院作證（九十年十月四日）相隔七個月餘，時間相隔已久，證人之記憶難免會模
    糊，且當時事發突然，被告係趁眾人不注意之際出手襲擊，傷害於瞬間即造成，
    證人於短時間內所能觀察到的應為其重點部分，諸如動作、使用之凶器、行進之
    動向，至於傷害部位僅能憑大概之印像陳述，又當時係早市市場營業時間，被告
    與自訴人於市場內起爭執，在場圍觀之人眾多，證人於人群喧嘩中所見所聞亦會
    受站立位置、角度影響而略有不同，從而尚難僅因證人所指傷害部位與驗傷診斷
    書之記載不同，遽認證人之證詞為虛偽。（三）被告丙○○父子，與自訴人夫妻
    ，於傷害事件發生當日中午，曾共同前往民族路派出所向警方備案，由證人邱進
    德受理，並將備案內容登載於員警工作紀錄簿，內載：「：：甲（即王安全）乙
    （即蔡國榮）因口角相互推拉，事後丁（即丙○○）又出面傷害丙（即庚○○○
    ）致體身手部及腹部腳部等部位受傷：：」等語，並經被告王安全、蔡國榮及自
    訴人簽名確認，此有員警工作紀錄簿一紙附卷可查，雖被告丙○○未在紀錄簿上
    簽名，然被告丙○○之父王安全卻有簽名，若員警工作紀錄簿之記載不實，王安
    全不可能在員警工作紀錄簿上簽名，且在簽名後註記「父」字，顯見其除以本人
    之意思簽名外，另以被告王安全之父之意思簽名確認，可證員警工作紀錄簿之記
    載與事實相符。（四）上開員警工作紀錄簿，雖未記載被告甲○○○傷害自訴人
    之犯行，然至派出所備案時，被告甲○○○並未到場，則自訴人未要求就此部分
    一併記載亦屬常情，且被告甲○○○亦自陳有與自訴人拉扯，顯見自訴人並非構
    詞誣陷。（五）證人乙○○、丁○○於本院審理時雖證稱：在巷口看到庚○○○
    、甲○○○在爭吵，後來丙○○出來抱他媽媽回去，就離去等語，然證人楊月梅
    則證稱丁○○雖有在菜市場內設攤，惟到達時間約在上午九點以後等語（見本院
    九十年度自字第三八四號九十年十月二十二日訊問筆錄），則事發時（上午八時
    三十分）證人丁○○是否在場已有疑問？又證人乙○○自陳當日係去市場內吃早
    餐，惟案發時圍觀人潮頗多，被告如何能在眾多人群中看到證人乙○○，並於事
    後找到乙○○出來作證，頗令人懷疑；退一步言，縱證人丁○○、乙○○真的在
    場，然其目睹之現場係在巷子內，則被告甲○○○於自訴人店內是否有毆打自訴
    人，則因未親眼見聞而無從作證，亦難僅憑證人丁○○、乙○○之證述，逕認被
    告甲○○○未傷害自訴人。綜上所述，被告辯解不足採信，本案罪證明確，犯行
    堪以認定。
二、核被告所為，係犯刑法第二百七十七條第一項之傷害罪。被告二人間，有犯意之
    聯絡，行為之分擔，為共同正犯。審酌被告僅因細故即出手傷人，且犯罪後否認
    犯行，態度惡劣，顯見毫無悔意，迄今尚未與自訴人和解，及自訴人受傷情形尚
    屬輕微等一切情狀，爰分別量處如主文所示之刑，並分別諭知易科罰金之折算標
    準。被告甲○○○持有之木棒係不詳姓名之人所有之物，爰不另為沒收之諭知，
    附此敘明。
據上論斷，應依刑事訴訟法第二百九十九條第一項前段，刑法第二十八條、第二百七
十七條第一項、第四十一條第一項，罰金罰鍰提高標準條例第一條前段、第二條，判
決如主文。
中      華      民      國    九十      年     十一     月    二十二    日
                                    臺灣高雄地方法院刑事第三庭
      法  官  李  淑  惠
右正本證明與原本無異。
如不服本判決，應於送達後十日內，向本院提出上訴狀。
                                        書記官  馮  欽  鳳
中      華      民      國    九十      年     十一     月    二十二    日
附錄本判決論罪之法條全文
刑法第二百七十七條條第一項
  傷害人之身體或健康者，處三年以下有期徒刑、拘役或一千元以罰金。


司法院資訊處製作；財團法人民間司法改革基金會備份。
